【裁判字號】    95,中簡上,362
【裁判日期】    950922
【裁判案由】    竊盜
【裁判全文】
臺灣臺中地方法院刑事判決           95年度中簡上字第362號
上  訴  人
即  被  告  甲○○
                    號
            己○○
上列上訴人等因竊盜案件，不服本院臺中簡易庭九十五年度中簡
字第一二六五號中華民國九十五年五月二十九日第一審簡易判決
（聲請簡易判決處刑案號：臺灣臺中地方法院檢察署九十五年度
偵字第九三七六號），提起上訴，本院判決如下：
    主    文
原判決撤銷。
甲○○共同連續竊盜，處拘役伍拾陸日，如易科罰金，以銀元
佰元即新臺幣玖佰元折算壹日。緩刑貳年。
己○○共同連續竊盜，處拘役伍拾玖日，如易科罰金，以銀元
佰元即新臺幣玖佰元折算壹日。緩刑貳年。
    犯罪事實
一、甲○○、己○○共同意圖為自己不法之所有，基於竊盜之概
    括犯意聯絡，自民國九十五年四月十六日二十一時至二十三
    時五十分止，利用其等與不知情之呂蕙如一同在臺中市○○
    ○○○街之機會，遇有喜歡之物品即由其中一人下手行竊，
    而連續於附表編號一、二、三、五所示之時間、地點行竊（
    詳細時間、地點、行竊方式、竊得財物，詳如附表編號一、
    二、三、五所示），另己○○承前開竊盜之概括犯意，獨自
    一人於附表編號四所示時間、地點行竊（詳細時間、地點、
    行竊方式、竊得財物，詳如附表編號四）。嗣甲○○、己○
    ○二人於同日二十三時五十分，在臺中市○○區○○路十九
    巷十七之五號「八年十一服飾精品店」，由甲○○以徒手竊
    得女用涼鞋二雙時，為店內老闆林佩吟發現報警而當場查獲
    ，並扣得遭甲○○、己○○二人所竊取之女用黑色背心一件
    、男用白色Ｔ恤一件、藍色女用牛仔吊帶裙一件、約翰走路
    黑麥威士忌酒一瓶、女用涼鞋二雙。
二、案經臺中市警察局第六分局報請臺灣臺中地方法院檢察署檢
    察官偵查後聲請簡易判決處刑。
    理    由
一、訊據上訴人即被告（下均稱被告）甲○○、己○○二人對於
    前開犯罪事實均坦承不諱，核與被害人丙○○、丁○○、乙
    ○○、戊○○、林佩吟等人於警詢證述之情節相符，且有贓
    物認領保管單五份、現場圖五份、照片三十張在卷可證，被
    告二人因無餘錢購物，而竊取如附表竊得財物欄所示之物品
    既遂，足見其等確有為自己不法所有之意圖甚明。被告二人
    之自白核與事實相符，本件事證明確，其等犯行均堪認定。
二、核被告二人所為，均係犯刑法第三百二十條第一項之竊盜罪
    。被告二人就前開竊盜行為間有犯意之聯絡，行為之分擔，
    均為共同正犯。被告己○○五次竊盜既遂、被告甲○○四次
    竊盜既遂犯行，時間緊接，所犯構成要件相同之罪，顯均係
    基於概括犯意為之，均為連續犯，應分別依刑法第五十六條
    之規定各論以一罪，並均加重其等之刑（被告二人行為後，
    刑法第五十六條連續犯之規定，業於九十四年二月二日修正
    公布刪除，並於九十五年七月一日施行，則被告二人之犯行
    ，因行為後新法業已刪除連續犯之規定，此刪除雖非犯罪構
    成要件之變更，但顯已影響行為人刑罰之法律效果，自屬法
    律有變更，依修正後刑法第二條第一項前段之規定，比較新
    、舊法結果，仍應適用較有利於被告二人之行為時法律即修
    正前刑法第五十六條規定論以連續犯，最高法院九十五年第
    八次刑事庭會議決議參照）。原審判決就被告二人所犯如附
    表所示之竊盜犯行予以論罪科刑，固非無見，惟查：被告己
    ○○所犯如附表所示之五件普通竊盜罪、被告甲○○所犯如
    附表編號一、二、三、五所示之四件普通竊盜罪，原審未審
    酌其等上開五件竊盜犯行構成連續犯，而未論以被告二人成
    立連續犯，尚非允洽；又附表編號四係被告己○○一人獨自
    行竊，被告甲○○事前並不知情，此據被告二人於本院審理
    時供陳明確，原審未及審酌，而論以被告二人就附表編號四
    部分之竊盜犯行為共同正犯，亦有未洽。被告二人上訴雖無
    理由，惟原審判決既有上開可議之處，自應由本院將原審判
    決予以撤銷改判。爰審酌被告二人年紀尚輕，竟不知憑恃己
    力賺取生活所需，僅因一時缺錢花用，即竊取財物以圖個人
    私慾，並其等所竊取財物經濟價值有限，且被告二人於犯罪
    後已坦承犯行，並已積極與被害人全體達成和解，有和解書
    五份附卷足憑，其等犯後態度尚佳，已具悔意，及其等犯罪
    動機、手段、所生危害、智識程度等一切情狀，分別量處如
    主文所示之刑，且被告二人於行為時之刑法第四十一條第一
    項前段規定：「犯最重本刑為五年以下有期徒刑以下之刑之
    罪，而受六個月以下有期徒刑或拘役之宣告，因身體、教育
    、職業、家庭之關係或其他正當事由，執行顯有困難者，得
    以一元以上三元以下折算一日，易科罰金。」，又被告二人
    行為時之易科罰金折算標準，修正前罰金罰鍰提高標準條例
    第二條前段（現已刪除）規定，就其原定數額提高為一百倍
    折算一日，則本件被告二人行為時之易科罰金折算標準，應
    以銀元三百元折算一日，經折算為新臺幣後，應以新臺幣九
    百元折算為一日。惟九十五年七月一日修正公布施行之刑法
    第四十一條第一項前段則規定：「犯最重本刑為五年以下有
    期徒刑以下之刑之罪，而受六個月以下有期徒刑或拘役之宣
    告者，得以新臺幣一千元、二千元或三千元折算一日，易科
    罰金。」，比較修正前後之易科罰金折算標準，以九十五年
    七月一日修正公布施行前之規定，較有利於被告二人，則應
    依刑法第二條第一項前段，適用行為時法即修正前刑法第四
    十一條第一項前段規定，並均諭知易科罰金之折算標準。末
    查，被告二人前均未曾受有期徒刑以上刑之宣告，有臺灣高
    等法院被告前案紀錄表二份在卷可憑，其等經此罪刑宣告教
    訓，當知所警惕，信無再犯之虞，本院綜核各情，認前開刑
    之宣告以暫不執行為適當，爰併依修正後刑法第七十四條第
    一項第一款規定（被告行為後，刑法第七十四條業已修正公
    布施行，而本案係在新法修正公布後為判決，應逕適用新法
    即修正後刑法第七十四條之規定宣告緩刑，而無新舊法比較
    之問題，最高法院九十五年五月二十三日第八次刑事庭會議
    決議參照），均諭知緩刑二年，以啟自新。
據上論斷，應依刑事訴訟法第四百五十五條之一第三項、第三百
六十九條第一項前段、第三百六十四條、第二百九十九條第一項
前段，刑法第二條第一項前段、修正前刑法第五十六條、刑法第
三百二十條第一項、修正前刑法第四十一條第一項前段、刑法第
七十四條第一項第一款，罰金罰鍰提高標準條例第一條前段、修
正前罰金罰鍰提高標準條例第二條，判決如主文。
中    華    民    國    95    年    9    月     22    日
                  刑事第六庭    審判長法  官  簡源希
                                      法  官  鄧敏雄
                                      法  官  戴博誠
上正本證明與原本無異。
本件不得上訴。
                                      書記官  鄭淑英
中    華    民    國    95    年    9    月     22    日
【附錄本案論罪科刑法條】
刑法第三百二十條第一項：
意圖為自己或第三人不法之所有，而竊取他人之動產者，為竊盜
罪，處五年以下有期徒刑、拘役或五百元以下罰金。
附表：
┌──┬────────┬──────────┬─────┬───┬───────┐
│編號│ 行  竊  時  間 │   行  竊  地  點   │所竊得財物│持有人│行竊方式      │
├──┼────────┼──────────┼─────┼───┼───────┤
│一  │95年4月16日21時 │臺中市○○區○○路十│價值新臺幣│丙○○│由己○○在店內│
│    │左右            │九巷十七之八號二樓Ａ│（下同）七│      │以徒手行竊。  │
│    │                │四三「ELEMENT嬉哈服 │百八十元之│      │              │
│    │                │飾店」              │女用黑色背│      │              │
│    │                │                    │心一件。  │      │              │
├──┼────────┼──────────┼─────┼───┼───────┤
│二  │95年4月16日21時 │臺中市○○區○○路九│價值五百九│丁○○│由甲○○在店內│
│    │左右            │十三號「SUYER MARKET│十元之藍色│      │以徒手行竊。  │
│    │                │女裝服飾店」        │女用吊帶裙│      │              │
│    │                │                    │一件。    │      │              │
├──┼────────┼──────────┼─────┼───┼───────┤
│三  │95年4月16日21時 │臺中市○○區○○路十│服價值五百│乙○○│由己○○在店內│
│    │30分左右        │九巷十七之五號「68年│九十元之男│      │以徒手行竊。  │
│    │                │代牛仔服飾店」      │用白色Ｔ恤│      │              │
│    │                │                    │一件。    │      │              │
├──┼────────┼──────────┼─────┼───┼───────┤
│四  │95年4月16日21時 │臺中市○○區○○路二│價值二百四│戊○○│己○○自行進入│
│    │至23時內某時    │三六巷一號「全家便利│十九元之約│      │店內以徒手行竊│
│    │                │商店」              │翰走路黑麥│      │。            │
│    │                │                    │威士忌酒一│      │              │
│    │                │                    │瓶        │      │              │
├──┼────────┼──────────┼─────┼───┼───────┤
│五  │95年4月16日23時 │臺中市○○區○○路十│每雙價值一│林佩吟│由甲○○在店內│
│    │50分 左右       │九巷十七之五號「八年│千七百八十│      │以徒手行竊。  │
│    │                │十一服飾精品店」    │元之女用涼│      │              │
│    │                │                    │鞋二雙    │      │              │
└──┴────────┴──────────┴─────┴───┴───────┘


司法院資訊處製作；財團法人民間司法改革基金會備份。
